【裁判字號】    98,上訴,1203
【裁判日期】    980326
【裁判案由】    毒品危害防制條例
【裁判全文】
臺灣高等法院刑事判決               98年度上訴字第1203號
上  訴  人
即  被  告  甲○○
上列上訴人因違反毒品危害防制條例案件，不服臺灣桃園地方法
院97年度審訴字第3601號，中華民國98年1月23日第一審判決（
起訴案號：臺灣桃園地方法院檢察署97年度撤緩偵字第268號）
，提起上訴，本院判決如下：
    主  文
上訴駁回。
    理  由
一、按刑事訴訟法第350條、第361條、第362條、第367條規定，
    不服地方法院之第一審判決而上訴者，須提出上訴書狀，並
    應敘述具體理由，為上訴必備之程式；其所提出之書狀未敘
    述上訴理由，或僅曾以言詞陳述上訴理由者，均應於上訴期
    間屆滿後20日內補提理由書於第一審法院。惟原審法院對上
    訴書狀有無記載理由，僅應為形式上之審查，認有欠缺，且
    未據上訴人自行補正者，始應定期間先命補正，至於上訴理
    由是否具體，係屬第二審法院審查範圍，不在命補正之列。
    （參照刑事訴訟法第361條之立法意旨）倘上訴人已提出上
    訴理由，但所提非屬具體理由者，應由第二審法院以上訴不
    合法律上之程式，判決駁回之。而所謂具體理由，必係依據
    卷內既有訴訟資料或提出新事證，指摘或表明第一審判決有
    何採證認事、用法或量刑等足以影響判決本旨之不當或違法
    ，而構成應予撤銷之具體事由，始克當之；倘僅泛言原判決
    認定事實錯誤、違背法令、量刑失之過重或輕縱，而未依上
    揭意旨指出具體事由，或形式上雖已指出具體事由，然該事
    由縱使屬實，亦不足以認為原判決有何不當或違法者，皆難
    謂係具體理由，俾與第二審上訴制度旨在請求第二審法院撤
    銷、變更第一審不當或違法之判決，以實現個案救濟之立法
    目的相契合，並節制濫行上訴（最高法院97年度台上字第89
    2號裁判意旨參照）。又刑罰之量定，本為法院得依職權自
    由裁量之事項，苟於法定刑度之內，予以量定，且客觀上並
    無明顯濫權之情形者，自不容當事人任憑主觀意見，指摘其
    違法、失當。是原判決倘就如何量定其宣告刑之理由，已敘
    明審酌之因素，被告置若罔聞，僅泛詞指摘量刑過重，而未
    提出證據資料，以供審查，自難認為其理由已經明確、具體
    ，足以影響判決本旨之不當或違法，而構成應予撤銷或變更
    之具體事由，則所提上訴，即非適法。
二、本件上訴人即被告甲○○不服原審判決，提起上訴，其上訴
    由略以：檢察官因被告未於時間內收到檢方通知至地檢署驗
    尿而遭檢察官撤銷緩起訴，惟被告一直積極配合檢方所實施
    美沙冬計畫，出席率更達百分之百，只因能好好生活在社會
    上，不在受囹圄之苦，並非逃避而不去驗尿，希法院予重新
    審酌，以啟自新云云。
三、經查：本件被告甲○○所犯毒品危害防制條例第10條第1項
    之施用第一毒品海洛因罪。業據原審以被告甲○○對其於上
    揭時、地，施用第一級毒品海洛因之犯罪事實坦承不諱。而
    員警查獲被告後所採集之尿液檢體，經送請台灣檢驗科技股
    份有限公司以酵素免疫分析法初步檢驗，再佐以氣相層析質
    譜儀分析法確認檢驗結果確呈鴉片類嗎啡陽性反應，此有桃
    園縣政府警察局被採尿人尿液暨毒品真實姓名與編號對照表
    、台灣檢驗科技股份有限公司濫用藥物檢驗報告各1份附卷
    可稽，而以氣相層析質譜儀作藥物及其代謝產物之定性及定
    量分析，幾乎不會有偽陽性反應產生，為毒品檢驗學之常規
    ，亦為本院辦理相關違反毒品危害防制條例案件所知悉，上
    開檢驗結果當足以認定為真實。另扣案之內有液體之注射針
    筒1支，經桃園縣政府警察局鑑定，該液體呈嗎啡海洛因反
    應，有該局查獲毒品危害防制條例「毒品」初步鑑驗報告單
    1紙在卷可稽。此外，並有供其施用（但非專供）第一級毒
    品海洛因注射針筒2支扣案可佐，足見被告上開自白確與事
    實相符，應堪採信。綜上所述，本件事證明確，被告上揭犯
    行堪以認定，應予依法論科。並審酌被告於有期徒刑執行完
    畢後，5年內再犯本件有期徒刑以上之罪，有累犯之加重事
    由。且審酌被告因施用毒品案，前經觀察、勒戒及強制戒治
    後，復因施用毒品案，迭經檢察官依法訴追，仍不知悔改、
    警惕，猶繼續施用毒品，本不宜寬貸，惟此乃自戕行為及被
    告犯後已坦承悔悟等一切情形，量處有期徒刑7月等情。均
    已詳敘所憑證據、認定理由及量刑依據。從形式上觀察，原
    判決並無認定事實錯誤、量刑瑕疵或違背法令之情形可言。
    被告上訴意旨，僅泛稱其積極配合美沙冬替代療法戒除毒癮
    ，惟因未時間內收到檢方通知書，未至地檢署驗尿，而遭檢
    察官撤銷緩起訴云云，但查，撤銷緩起訴非本院審酌之範圍
    ，而於美沙冬替代療法期間，施用毒品亦無法解免其罪責，
    是其所陳，均無可採，況其未依卷內既有訴訟資料或提出新
    事證，指摘或表明第一審判決有何採證認事、用法等足以影
    響判決本旨之不當或違法，而構成應予撤銷之具體事由，依
    上開說明，本件被告上訴顯無具體理由而不合法定程式應予
    駁回，並不經言詞辯論為之。
據上論斷，應依刑事訴訟法第367條前段、第372條，判決如主文
。
中    華    民    國    98    年    3    月  26      日
                  刑事第八庭    審判長法  官  鄭文肅
                                      法  官  蔡光治
                                      法  官  劉嶽承
以上正本證明與原本無異。
如不服本判決，應於收受送達後10日內向本院提出上訴書狀，其
未敘述上訴之理由者並得於提起上訴後10日內向本院補提理由書
（均須按他造當事人之人數附繕本）「切勿逕送上級法院」。
                                      書記官  魏淑娟
中    華    民    國    98    年    3     月    26    日


司法院資訊處製作；財團法人民間司法改革基金會備份。
